臺灣臺北地方法院小額民事判決
110年度北小字第4286號
原      告  兆豐國際商業銀行股份有限公司

法定代理人  張兆順
訴訟代理人  許原翰
被      告  張凱崴

上列當事人間給付簽帳卡消費款事件，本院於民國110年12月6日
言詞辯論終結，判決如下：
    主      文
被告應給付原告新臺幣伍萬參仟貳佰壹拾柒元，及其中新臺幣伍
萬壹仟捌佰伍拾肆元自民國一一○年一月二十五日起至清償日止
，按年息百分之十五計算之利息。
訴訟費用新臺幣壹仟元由被告負擔。
本判決得假執行。
    事實及理由
一、兩造合意以本院為第一審管轄法院，有卷附信用卡約定條款
    第31條在卷可憑，本院自有管轄權。按訴狀送達後，原告不
    得將原訴變更或追加他訴，但請求之擴張或減縮應受判決事
    項之聲明者，不在此限，民事訴訟法第255條第1項但書第3
    款定有明文。原告起訴時原聲明：「被告應給付原告新臺幣
    （下同）54,417元，及其中51,854元自民國110年1月25日起
    至清償日止，按年息15%計算之利息。」，嗣變更為：「被
    告應給付原告53,217元，及其中51,854元自110年1月25日起
    至清償日止，按年息15%計算之利息。」，核與上開規定相
    符，應予准許。
二、原告主張：被告於108年1月間向原告請領信用卡（卡號：00
    00000000000000）使用，詎被告未依約清償，尚欠如主文第
    1項所示款項未還，為此依信用卡契約提起本訴等語。並聲
    明：如變更後之聲明所示。
三、被告未於言詞辯論期日到場，亦未提出書狀作何答辯。
四、經查，原告主張之事實，業據其提出信用卡申請書及其約定
    條款、債權明細表、電催資料、交易暨繳款歷史明細表等件
    為證，且被告經合法通知又未提出任何書狀或於言詞辯論期
    日到場爭執，堪信為真實。從而，原告依信用卡契約請求被
    告給付如主文第1項所示之金額、利息，為有理由，應予准
    許。
五、本件原告勝訴部分係小額程序為被告敗訴之判決，依民事訴
    訟法第436條之20規定，應依職權宣告假執行。
六、確定訴訟費用額為1,000元（第一審裁判費），應由被告負
    擔。
中　　華　　民　　國　　110 　年　　12　　月　　14　　日
                  臺北簡易庭  法  官　張瓊華
以上正本係照原本作成。
如不服本判決，須以違背法令為理由，於判決送達後20日內向本
庭（臺北市○○區○○○路0段000巷0號）提出上訴狀。如委任律師提
起上訴者，應一併繳納上訴審裁判費。
中　　華　　民　　國　　110 　年　　12　　月　　14　　日
                              書記官　賴敏慧
附錄：
一、民事訴訟法第436條之24第2項：
    對於小額程序之第一審裁判上訴或抗告，非以其違背法令為
    理由，不得為之。
二、民事訴訟法第436條之25：
    上訴狀內應記載上訴理由，表明下列各款事項：
  ㈠原判決所違背之法令及其具體內容。
  ㈡依訴訟資料可認為原判決有違背法令之具體事實。